臺灣臺北地方法院民事裁定　　　　　　　96年度簡抗字第49號
抗　告　人　甲○○
相　對　人　速電國際股份有限公司
法定代理人　乙○○
上列當事人間請求給付租金等事件，抗告人對於民國九十六年六
月五日本院所為之九十六年度北簡更（一）第一號裁定提起抗告
，本院裁定如下：
    主  文
抗告駁回。
抗告訴訟費用新台幣壹仟元由抗告人負擔。
    理  由
一、按提起第二審上訴應於第一審判決送達後二十日之不變期間
    內為之，提起上訴如逾上訴期間者，原第一審法院應以裁定
    駁回之。又按送達應於應受送達人之住居所、事務所或營業
    所行之；送達於住居所、事務所或營業所，不獲會晤應受送
　　達人者，得將文書付與有辨別事理能力之同居人或受僱人。
  　再按送達不能依前2條規定為之者，得將文書寄存送達地之
    自治或警察機關，並作送達通知書兩份，一份黏貼於應受送
    達人住居所、事務所、營業所或其就業處所門首，另一份置
    於該送達處所信箱或其他適當位置，以為送達。寄存送達自
    寄存之日起，經10日發生效力。民事訴訟法第436條之1第3
    項準用第440條，第442條第1項、第136條第1項、第137條第
　  1項、第138條分別定有明文。
二、抗告意旨略以：本件判決固經寄存送達於安和路派出所，但
    該寄存送達文書經抗告人依限期至安和路派出所領取，因受
    送達人姓名不符無法領取，安和路派出所拒交文書，原件退
    還寄發單位，是寄存送達文書既未送達抗告人，自無寄存送
    達效力可言，抗告人民國96年2月27日提起上訴係依退還後
    文書再次寄發，原裁定指摘抗告人於96年2月16日始行提起
    上訴之說與事實不符，本件未逾上訴法定二十日不變期間，
    求為廢棄原裁定云云。
三、查原審判決送達於抗告人台北市○○街251號7樓住所時，因
    未獲會晤應受送達人即抗告人亦無受領文書之同居人或受僱
    人，乃於96年1月16日將判決寄存送達台北市政府警察局大
    安分局安和路派出所等情，有送達證書附於原審卷可稽。又
    按民事訴訟法第138條所規定之寄存送達，係以將文書寄存
　　送達地之自治或警察機關，並作送達通知書，黏貼於應受送
  　達人住居所、事務所或營業所門首時，為送達之時，應受送
    達人究於何時前往領取應受送達之文書，或並未前往領取，
    該文書嗣經退還原送達法院，於送達之效力均無影響。經查
    原審判決確於96年1月16日寄存送達上開派出所，惟抗告人
    於96年1月27日14時50分始親自領取等情，有本院調取台北
    市政府警察局大案分局安和路派出所受理司法文書寄存送達
    登記簿影本附卷可查，是以原審判決應於十日後即96年1 月
    26日發生送達之效力，而非自抗告人於96年1月27日收受時
    始發生送達效力，從而抗告人所稱應受送達人姓名不符經退
    件，警察機關並拒交付文書云云，容有誤會，抗告人之上訴
    期間應至96年2月15日屆滿（發生送達效力之翌日即96年1月
    27日起算二十日，其中一月份為三十一日）。而抗告人係至
    96 年2月16日始行提起上訴，有本院收狀戳在卷可按，顯已
    逾二十日不變期間，其上訴不合法，揆諸首開規定，原審駁
    回抗告人之上訴，為有理由，抗告人抗告意旨指摘原裁定不
    當，求予廢棄，為無理由，應予駁回。
四、依民事訴訟法第95條、第78條，裁定如主文。
中　　華　　民　　國　　96　　年　　7 　　月　　30　　日
                  民事第二庭審判長法　官  鄭純惠
                                  法　官  林欣蓉
                                  法　官  黃雯惠
以上正本係照原本作成。
本裁定不得抗告。
中　　華　　民　　國　　96　　年　　7 　　月　　30　　日
                    　  　　　　　書記官　林玗倩
